dictionaries/isv_cyr_hunspell_dict.aff
FLAG long
SFX Eb Y 30
SFX Eb ти л .
SFX Eb ти ла .
SFX Eb ти ло .
SFX Eb ти ли .
SFX Eb ти х .
SFX Eb ти с .
SFX Eb ти 0 .
SFX Eb ти хмо .
SFX Eb ти сте .
SFX Eb ыти єх .
SFX Eb ыти єше .
SFX Eb ыти єхмо .
SFX Eb ыти єсте .
SFX Eb ыти єху .
SFX Eb ыти уду .
SFX Eb ыти удеш .
SFX Eb ыти уде .
SFX Eb ыти удемо .
SFX Eb ыти удете .
SFX Eb ыти удут .
SFX Eb ыти уд .
SFX Eb ыти удмо .
SFX Eb ыти удте .
SFX Eb ти вши .
SFX Eb ти вша .
SFX Eb ти вше .
SFX Eb и ы .
SFX Eb и а .
SFX Eb и о .
SFX Eb и је .

SFX Ec Y 9
SFX Ec 0 0/xPxE .
SFX Ec ы о/xPxBxO .
SFX Ec ы е/xPxE .
SFX Ec ы ого/xPxE .
SFX Ec 0 х/xPxE .
SFX Ec ы ом/xPxE .
SFX Ec ы ому/xPxE .
SFX Ec 0 м/xPxE .
SFX Ec 0 ми/xPxE .

SFX Ed Y 6
SFX Ed 0 0/xPxE .
SFX Ed 0 е/xPxBxO .
SFX Ed ец ца/xPxE .
SFX Ed ец цу/xPxE .
SFX Ed ец цем/xPxE .
SFX Ed ец че/xPxE .

SFX Ee Y 9
SFX Ee 0 0/xPxE .
SFX Ee ы о/xPxBxO .
SFX Ee ы и/xPxE .
SFX Ee ы ого/xPxE .
SFX Ee 0 х/xPxE .
SFX Ee ы ом/xPxE .
SFX Ee ы ому/xPxE .
SFX Ee 0 м/xPxE .
SFX Ee 0 ми/xPxE .

SFX Ef Y 9
SFX Ef 0 0/xPxE .
SFX Ef е е/xPxBxO .
SFX Ef е и/xPxE .
SFX Ef 0 го/xPxE .
SFX Ef е их/xPxE .
SFX Ef 0 м/xPxE .
SFX Ef 0 му/xPxE .
SFX Ef е им/xPxE .
SFX Ef е ими/xPxE .

SFX Eg Y 21
SFX Eg 0 0/xPxE .
SFX Eg 0 о/xPxBxO .
SFX Eg ол л/xPxE .
SFX Eg ол лы/xPxE .
SFX Eg 0 ы/xPxE .
SFX Eg ол ла/xPxE .
SFX Eg 0 а/xPxE .
SFX Eg ол лов/xPxE .
SFX Eg 0 ов/xPxE .
SFX Eg ол лу/xPxE .
SFX Eg 0 у/xPxE .
SFX Eg ол лах/xPxE .
SFX Eg 0 ах/xPxE .
SFX Eg ол лам/xPxE .
SFX Eg 0 ам/xPxE .
SFX Eg ол лом/xPxE .
SFX Eg 0 ом/xPxE .
SFX Eg ол лами/xPxE .
SFX Eg 0 ами/xPxE .
SFX Eg ол ле/xPxE .
SFX Eg 0 е/xPxE .

SFX Eh Y 13
SFX Eh ен но .
SFX Eh ен на .
SFX Eh ен ного .
SFX Eh ен ну .
SFX Eh ен ној .
SFX Eh ен ном .
SFX Eh ен ному .
SFX Eh ен ным .
SFX Eh ен ноју .
SFX Eh ен ни .
SFX Eh ен не .
SFX Eh ен ных .
SFX Eh ен ными .

SFX Ei Y 12
SFX Ei либо елибо .
SFX Ei либо алибо .
SFX Ei либо еголибо .
SFX Ei либо улибо .
SFX Ei либо ејлибо .
SFX Ei либо емлибо .
SFX Ei либо емулибо .
SFX Ei либо имлибо .
SFX Ei либо ејулибо .
SFX Ei либо илибо .
SFX Ei либо ихлибо .
SFX Ei либо имилибо .

SFX Ej Y 4
SFX Ej толибо еголибо .
SFX Ej толибо емлибо .
SFX Ej толибо емулибо .
SFX Ej толибо имлибо .

SFX Ek Y 11
SFX Ek 0 0/xPxE .
SFX Ek 0 о/xPxBxO .
SFX Ek ос си/xPxE .
SFX Ek ос са/xPxE .
SFX Ek ос сов/xPxE .
SFX Ek ос су/xPxE .
SFX Ek ос сах/xPxE .
SFX Ek ос сам/xPxE .
SFX Ek ос сом/xPxE .
SFX Ek ос сами/xPxE .
SFX Ek ос се/xPxE .

SFX El Y 13
SFX El ылибо олибо .
SFX El ылибо алибо .
SFX El ылибо оголибо .
SFX El ылибо улибо .
SFX El ылибо ојлибо .
SFX El ылибо омлибо .
SFX El ылибо омулибо .
SFX El либо млибо .
SFX El ылибо ојулибо .
SFX El ылибо илибо .
SFX El ылибо елибо .
SFX El либо хлибо .
SFX El либо милибо .

SFX Em Y 12
SFX Em 0 0/xPxE .
SFX Em е е/xPxBxO .
SFX Em 0 та/xPxE .
SFX Em 0 те/xPxE .
SFX Em 0 т/xPxE .
SFX Em 0 ти/xPxE .
SFX Em 0 ту/xPxE .
SFX Em 0 тах/xPxE .
SFX Em 0 там/xPxE .
SFX Em 0 тем/xPxE .
SFX Em 0 том/xPxE .
SFX Em 0 тами/xPxE .

SFX En Y 71
SFX En ти л .
SFX En ти ла .
SFX En ти ло .
SFX En ти ли .
SFX En гти жу .
SFX En гти жем .
SFX En гти жеш .
SFX En гти же .
SFX En гти жемо .
SFX En гти жете .
SFX En гти жут .
SFX En гти жех .
SFX En гти жеше .
SFX En гти жехмо .
SFX En гти жесте .
SFX En гти жеху .
SFX En гти жи .
SFX En гти жимо .
SFX En гти жите .
SFX En гти жучи .
SFX En гти жучего .
SFX En гти жучему .
SFX En гти жучим .
SFX En гти жучем .
SFX En гти жучих .
SFX En гти жучими .
SFX En гти жуча .
SFX En гти жучу .
SFX En гти жучеј .
SFX En гти жучеју .
SFX En гти жуче .
SFX En гти жемы .
SFX En гти жемого .
SFX En гти жемому .
SFX En гти жемым .
SFX En гти жемом .
SFX En гти жемо .
SFX En гти жема .
SFX En гти жему .
SFX En гти жемој .
SFX En гти жемоју .
SFX En гти жеми .
SFX En гти жеме .
SFX En гти жемых .
SFX En гти жемым .
SFX En гти жемыми .
SFX En ти ши .
SFX En ти ша .
SFX En ти ше .
SFX En гти жены .
SFX En гти женого .
SFX En гти женому .
SFX En гти женым .
SFX En гти женом .
SFX En гти жени .
SFX En гти жене .
SFX En гти женых .
SFX En гти жеными .
SFX En гти жена .
SFX En гти жену .
SFX En гти женој .
SFX En гти женоју .
SFX En гти жено .
SFX En гти женје/xPxE .
SFX En гти женја/xPxE .
SFX En гти женју/xPxE .
SFX En гти женјем/xPxE .
SFX En гти жениј/xPxE .
SFX En гти женјам/xPxE .
SFX En гти женјами/xPxE .
SFX En гти женјах/xPxE .

SFX Eo Y 81
SFX Eo идти шел .
SFX Eo идти шла .
SFX Eo идти шло .
SFX Eo идти шли .
SFX Eo ти у .
SFX Eo ти ем .
SFX Eo ти еш .
SFX Eo ти е .
SFX Eo ти емо .
SFX Eo ти ете .
SFX Eo ти ут .
SFX Eo ти ех .
SFX Eo ти еше .
SFX Eo ти ехмо .
SFX Eo ти есте .
SFX Eo ти еху .
SFX Eo ти и .
SFX Eo ти имо .
SFX Eo ти ите .
SFX Eo ти учи .
SFX Eo ти учего .
SFX Eo ти учему .
SFX Eo ти учим .
SFX Eo ти учем .
SFX Eo ти учих .
SFX Eo ти учими .
SFX Eo ти уча .
SFX Eo ти учу .
SFX Eo ти учеј .
SFX Eo ти учеју .
SFX Eo ти уче .
SFX Eo ти омы .
SFX Eo ти омого .
SFX Eo ти омому .
SFX Eo ти омым .
SFX Eo ти омом .
SFX Eo ти омо .
SFX Eo ти ома .
SFX Eo ти ому .
SFX Eo ти омој .
SFX Eo ти омоју .
SFX Eo ти оми .
SFX Eo ти оме .
SFX Eo ти омых .
SFX Eo ти омым .
SFX Eo ти омыми .
SFX Eo ти омо .
SFX Eo идти шевши .
SFX Eo идти шевшего .
SFX Eo идти шевшему .
SFX Eo идти шевшим .
SFX Eo идти шевшем .
SFX Eo идти шевших .
SFX Eo идти шевшими .
SFX Eo идти шевша .
SFX Eo идти шевшу .
SFX Eo идти шевшеј .
SFX Eo идти шевшеју .
SFX Eo идти шевше .
SFX Eo ти ены .
SFX Eo ти еного .
SFX Eo ти еному .
SFX Eo ти еным .
SFX Eo ти еном .
SFX Eo ти ени .
SFX Eo ти ене .
SFX Eo ти еных .
SFX Eo ти еными .
SFX Eo ти ена .
SFX Eo ти ену .
SFX Eo ти еној .
SFX Eo ти еноју .
SFX Eo ти ено .
SFX Eo ти енје/xPxE .
SFX Eo ти енја/xPxE .
SFX Eo ти енју/xPxE .
SFX Eo ти енјем/xPxE .
SFX Eo ти ениј/xPxE .
SFX Eo ти енјам/xPxE .
SFX Eo ти енјами/xPxE .
SFX Eo ти енјах/xPxE .

SFX Ep Y 15
SFX Ep 0 0/xPxE .
SFX Ep 0 е/xPxBxO .
SFX Ep ож ж/xPxE .
SFX Ep ож жи/xPxE .
SFX Ep 0 и/xPxE .
SFX Ep ож жиј/xPxE .
SFX Ep 0 иј/xPxE .
SFX Ep ож жах/xPxE .
SFX Ep 0 ах/xPxE .
SFX Ep ож жам/xPxE .
SFX Ep 0 ам/xPxE .
SFX Ep ож жју/xPxE .
SFX Ep 0 ју/xPxE .
SFX Ep ож жами/xPxE .
SFX Ep 0 ами/xPxE .

SFX Eq Y 3
SFX Eq о ых .
SFX Eq о ым .
SFX Eq о ыми .

SFX Er Y 8
SFX Er а ы .
SFX Er а у .
SFX Er ка ок .
SFX Er а є .
SFX Er 0 х .
SFX Er 0 м .
SFX Er а оју .
SFX Er 0 ми .

SFX Es Y 6
SFX Es 0 0/xPxE .
SFX Es ы о/xPxBxO .
SFX Es кы ок/xPxE .
SFX Es ы ах/xPxE .
SFX Es ы ам/xPxE .
SFX Es ы ами/xPxE .

SFX Et Y 6
SFX Et 0 0/xPxE .
SFX Et а у/xPxE .
SFX Et а ы/xPxE .
SFX Et а є/xPxE .
SFX Et а оју/xPxE .
SFX Et а о/xPxE .
